臺灣臺南地方法院民事裁定
                               110年度司繼字第1404號
聲  請  人  甲○○  
代  理  人  王進輝律師

關  係  人  周慶順律師
上列聲請人聲請選任被繼承人乙○○之遺產管理人事件，本院裁定
如下：
    主  文
選任周慶順（律師證書字號：(89)台檢證字第4993號）為被繼承
人乙○○（男、民前1年11月5日生、身分證統一編號：Z000000000
號、民國65年9月3日死亡、生前最後住所：臺南縣○○鄉○○村○○0
號）之遺產管理人。
准對被繼承人乙○○之大陸地區以外之繼承人為承認繼承之公示催
告。
被繼承人乙○○之大陸地區以外之繼承人，應自本公示催告裁定揭
示之日起壹年貳月內承認繼承。上述期限屆滿，無繼承人承認繼
承時，被繼承人之遺產，於清償債權並交付遺贈物後，如有剩餘
即歸屬國庫。
聲請程序費用由被繼承人乙○○之遺產負擔。
    理  由
一、按先順序繼承人均拋棄其繼承權時，由次順序之繼承人繼承
    ，其次順序繼承人有無不明或第四順序之繼承人均拋棄其繼
    承權者，準用關於無人承認繼承之規定。次按繼承開始時，
    繼承人之有無不明，而無親屬會議或親屬會議未於1個月內
    選定遺產管理人者，利害關係人得聲請法院選任遺產管理人
    ，並由法院依公示催告程序，定6個月以上之期限，公告繼
    承人，命其於期限內承認繼承，此觀民法第1176條第6項、
    第1177條、第1178條規定自明。
二、本件聲請意旨略以：緣聲請人與被繼承人乙○○均為坐落臺南
    市○○區○○○段0000○00000○000000○000000地號土地共有人，
    被繼承人於民國65年9月3日死亡，其法定繼承人均已死亡，
    其所遺留之土地無人繼承，致其無法訴請分割前揭共有土地
    ，爰依法聲請選任被繼承人之遺產管理人等語。
三、經查，聲請人之主張，業據提出除戶謄本、土地登記謄本等
    為證，是其以利害關係人身分聲請選任被繼承人之遺產管理
    人，核與上開規定並無不合，應予准許。再遺產管理人之選
    任係屬法院之職權，其職務涉及公益性，除應注意遺產處置
    之公平性外，尚須慮及其適切性，即應兼顧被選任人對遺產
    、遺債之瞭解程度、處理遺產事務之能力與利害關係等綜合
    判斷之。本件經函詢游淑惠、周慶順、許芳瑞三位律師擔任
    被繼承人遺產管理人意願後，其中周慶順律師先行具狀向本
    院陳明同意擔任被繼承人之遺產管理人，有本院通知函、送
    達證書及周慶順律師之陳報狀等附卷可稽。審酌周慶順律師
    不僅具專業法律知識及能力，且有法律事務之執行經驗，又
    與聲請人及被繼承人間均無親屬或利害關係，由其擔任本件
    遺產管理人，當能秉持專業倫理與客觀公正態度，善盡管理
    保存及清算遺產之責，是認由其擔任被繼承人之遺產管理人
    ，應屬妥適，爰裁定如主文，並限期命繼承人為承認繼承之
    公示催告。
四、依家事事件法第127條第4項之規定，裁定如主文。
中　　華　　民　　國　　110 　年　　5 　　月　　17　　日
               家事法庭  司法事務官  　陳敬程
以上正本係照原本作成。。
如對本裁定抗告須於裁定送達後10日內向本院提出抗告狀，並應
繳納抗告費新台幣1000元整。
中　　華　　民　　國　　110 　年　　5 　　月　　18　　日
                         書  記  官　  陳惠芳